# 在客户的土地上建设厂房设备

提问人：ryanatwork 时间：2020-09-27 11:54:43
陈版，
企业情形如下：
公司（乙方）为甲方提供环保设备与服务（处理废渣并产出具有销售价值的副产品）。为了执行这个项目，乙方需要在甲方的用地上建设厂房与设备，乙方与甲方确认收入是按照实际销售的副产品利润进行双方分成。由于乙方用了甲方的土地，因此协议中还规定了甲方将土地租赁给乙方，假设租赁费每年 4000 万元。这个 4000 万元并非土地租赁实际的公允价值，还包含了甲方为乙方提供的原材料（符合条件的废渣）收取的费用。介于未来收成不定，尽管提供原材料的量每年是不确定的，但是在协议中双方还是敲定每年统一的总金额（租赁费+提供原材料的费用）为4000 万元。问题如下：
1 ）每年的 4000 万元是否应当拆分租赁的公允价值以及原材料的费用，分别进行会计处理。
2 ）对于拆分出来的原材料的费用，是否按照新收入准则冲减当年对甲公司的收入？
3 ）对于拆分出来的公允的租赁费用，在新收入准则下不用和对甲方的收入相抵吧？
4 ）对于为了执行该项目而在甲方的土地上建设的厂房与设备，应该如何做会计处理？如果作为固定资产，因为是在他方的土地上建设的，拿不到产证，届时在报告上还要披露。为了避免产生这种情况，是否可以argue成为这些在他方土地建设的厂房与设备是融资租赁进来的？在新旧租赁准则下分别应该怎么考虑分析？

回答人：chenyiwei
在此类业务中，通常的惯例是客户免费提供场地和废渣（原材料）等。如果客户就此收费的，一般认为不具有商业实质，本质上是一种利益分配关系，相当于客户可从每年的副产品销售利润中优先分得 4000 万元，剩余部分再按照约定比例分成。如果副产品是销售给该客户的，则该款项（包括固定、浮动分成款）应作为对该客户销售收入的抵减；如果副产品是对外出售再分配收益的，则该款项应作为对该项业务成本的调整。
对于为了执行该项目而在甲方的土地上建设的厂房与设备，一般可确认为固定资产，考虑到无法取得产权证，也可以确认为长期待摊费用，在合作期限内摊销。

提问人：ryanatwork 时间：2020-10-04 21:33:07
谢谢陈版。案例中的副产品是对外出售再分配收益。请问您说的通常的惯例是免费，不具有商业实质，找个惯例在哪里能够查到吗？另外，请问作为业务成本的调整的会计处理是参考哪条准则？
在甲方的土地上建设厂房与设备，可以确认为长期待摊费用，这个有没有什么准则依据或者案例支持？

回答人：chenyiwei
1 、以前我看过类似合同多数是免费的。 2 、参考收入准则中对“应付客户对价”的规定。 3 、无产权证的长期待摊费用的会计处理也是惯例。